# 请教无形资产对外投资，采用权益法核算问题

提问人：a061006 时间：2014-10-24 16:29:40
应视同顺流交易考虑内部未实现利润的影响

回答人：chenyiwei
赞同。这是顺流交易，只不过买方的对价支付方式是其自身的股权，而不是货币。但对价形式的不同不改变对内部交易未实现损益需按比例抵销的实质。